臺灣新竹地方法院刑事判決　　　　　　　 94年度易字第426號
公　訴　人　臺灣新竹地方法院檢察署檢察官
被　　　告　甲○○
　　　　　　　　　　號
上列被告因詐欺案件，經檢察官聲請簡易判決處刑（九十四年度
速偵字第五六八號），本院竹北簡易庭認不得為簡易判決處刑，
改依通常程序審理後，經本院合議庭裁定進行簡式審判程序，判
決如下：
    主  文
甲○○幫助連續意圖為自己不法之所有，以詐術使人將本人之物
交付，處有期徒刑肆月，如易科罰金，以佰元折算壹日。
    事  實
一、甲○○於民國九十四年三月十四日至同年月十八日間某日，
    撥打蘋果日報上刊登「郵銀簿租售」廣告上之電話與某姓名
    年籍不詳綽號「林先生」之成年男子聯絡後，知悉「林先生
    」欲承租郵局或銀行帳戶使用，其明知近年來不肖份子盛行
    以虛設、租賃、借用或買賣人頭帳戶之方式，作為詐欺他人
    交付財物之不法用途，「林先生」刊登廣告承租帳戶，顯係
    以之於詐騙他人錢財時供人匯款之帳戶，竟因缺錢繳付銀行
    信用貸款，基於幫助詐欺取財之犯意，於同年月十八日下午
    五時許，與「林先生」約在新竹縣國道一號竹北交流道見面
    洽談出租帳戶事宜，迨「林先生」指派另名知情姓名年籍不
    詳，綽號「小王」之成年男子到場與何松瑀談妥以半個月為
    期，郵局帳戶每本新台幣（下同）三千元、上海銀行帳戶每
    本二千元、土地銀行帳戶每本一千元之承租價格後，何松瑀
    即將其先前向新竹縣竹北市「六家郵局」所申請，局號：0
    000000號、帳號：0000000號之郵局存摺、提
    款卡、提款卡密碼及印鑑章等物，連同其所申請「土地銀行
    」及「上海銀行」帳戶存摺、提款卡與提款卡密碼等資料交
    給「小王」，而出租上開帳戶予「林先生」及「小王」之人
    使用，並由「小王」處取得六千元之出租帳戶代價。嗣該「
    林先生」及「小王」之人基於意圖為自己不法所有之概括犯
    意，先於同年三月三十日下午二時二十分許，撥打電話向乙○○詐稱已抽中拉斯維加及香港來回機票，如不想去拉斯維
    加可折現八十一萬元，但需先匯款六萬零七百五十元至「士
    林地方法院」作公存，乙○○信以為真，於同日依指示匯款
    六萬零七百五十元至上開郵局帳戶內；復於同年四月四日上
    午十一時許，撥打電話向丙○○詐稱抽中獎金八十萬元，如
    要取款獎金，須先匯款六萬一千二百元，丙○○不疑有他，
    於同日依指示將六萬一千二百元匯款至上開郵局帳戶內；再
    於同年月四日下午三時許，撥打電話向劉修甫詐稱抽中獎金
    ，惟需匯款六萬一千二百元始能領獎，劉修甫信以為真，於
    同日依指示匯款六萬一千二百元至上開郵局帳戶內，而連續
    詐得乙○○、丙○○、劉修甫共十八萬三千一百五十元。乙○○、丙○○、劉修甫匯款後，遲未接獲進一步通知始悉受
    騙，而分別報警處理，經警方循線通知「六家郵局」將上開
    郵局帳戶設為警示帳戶，而甲○○因「小王」未依期返還帳
    戶，為免自己受到牽累，乃於同年月七日下午二時十分許，
    前往「六家郵局」辦理存摺掛失手續時，該郵局人員隨即通
    知警方前往逮捕甲○○而查獲上情。
二、案經新竹縣警察局竹北分局報請臺灣新竹地方法院檢察署檢
    察官聲請簡易判決處刑。
    理  由
一、本件被告何松瑀所犯幫助詐欺罪，非為死刑、無期徒刑、最
    輕本刑為三年以上有期徒刑之罪，或高等法院管轄第一審之
    案件，其於本院準備程序進行中，就被訴事實為有罪之陳述
    ，經本院合議庭認為符合新修正刑事訴訟法第二百七十三條
    之一第一項之規定，裁定進行簡式審判程序，先予敘明。
二、上開事實，業經被告何松瑀於本院審理時坦白承認，核與被
    害人乙○○、丙○○、劉修甫分別供述接到電話獲知中獎後
    ，依指示匯款至被告申請設立之上開郵局帳戶，各遭詐騙六
    萬零七百五十元、六萬一千二百元、六萬一千二百元等情節
    大致相符，並上開郵局帳戶交易資料、被害人劉修甫匯款之
    郵政國內匯款據各一紙、被害人乙○○、丙○○、劉修甫報
    警處理後，警方填製之受理刑事案件報案三聯單共三紙在卷
    可資佐證，足見被告之自白與事實相符，應可採信，其幫助
    連續詐欺之犯行，堪以認定。
三、按幫助犯之成立，主觀上行為人須有幫助故意，客觀上須有
    幫助行為，亦即刑法上之幫助犯，係對於犯罪與正犯有共同
    之認識，而以幫助之意思，對於正犯資以助力，而未參與實
    施犯罪之行為。又連續幫助與幫助連續原屬有別，如基於概
    括犯意，多次幫助他人犯罪，為連續幫助；如以一幫助行為
    ，幫助他人連續犯罪，則為幫助連續，就幫助犯言，僅有一
    次之犯罪行為。本件被告基於幫助他人詐欺取財之故意，將
    其申請使用之郵局與銀行帳戶出租予他人，俾該人誘使被害
    人匯款至該等帳戶後提領花用，為刑法詐欺取財罪之構成要
    件以外之行為，應屬刑法第三十條之幫助犯。再被告以一提
    供帳戶之幫助行為，幫助「林先生」及「小王」之人連續詐
    騙被害人乙○○、丙○○、劉修甫等人之財物，為幫助連續
    犯，僅成立一次幫助行為。故核被告所為，係犯刑法第三百
    三十九條第一項詐欺取財之幫助犯，被告為詐欺罪之幫助犯
    ，應依刑法第三十條第二項之規定，按正犯之刑減輕之。又
    蒞庭檢察官於本院審理時，增列被告幫助「林先生」及「小
    王」之人詐欺劉修甫之事實，本院自應就該部分併予審理。
    爰審酌被告無何前科之素行、貪圖小利出租帳戶牟利之犯罪
    動機與目的、出租帳戶幫助他人詐欺取財之犯罪手段、僅得
    六千元之代價、所為便利他人為詐欺行為，致被害人乙○○
    、丙○○、劉修甫遭騙匯款損失共十八萬三千一百五十元及
    坦認犯行之犯罪後態度等一切情狀，量處如主文所示之刑，
    並諭知易科罰金之折算標準。
據上論斷，應依刑事訴訟法第四百五十二條、第二百七十三條之
一第一項、第二百九十九條第一項前段，刑法第三百三十九條第
一項、第三十條、第四十一條第一項前段，罰金罰鍰提高標準條
例第一條前段、第二條，判決如主文。
本案經檢察官宋重和到庭執行職務。
中　　華　　民　　國　九十四　年　　八　　月　二十三　日
                  刑事第六庭    法　官　 林昌義
以上正本證明與原本無異。
如不服本判決，應於判決送達後10日內向本院提出上訴狀 (應附
繕本 )，上訴於臺灣高等法院。
中　　華　　民　　國　九十四　年　　八　　月　二十三　日
                                書記官   黃旭淑
附錄論罪科刑法條全文
中華民國刑法第三百三十九條
意圖為自己或第三人不法之所有，以詐術使人將本人或第三人之物交付者
，處五年以下有期徒刑、拘役或科或併科一千元以下罰金。
以前項方法得財產上不法之利益或使第三人得之者，亦同。
前二項之未遂犯罰之。
